最高法院刑事判決　　　　　　一○○年度台上字第四三二○號
上　訴　人　謝式機
上列上訴人因違反毒品危害防制條例等罪案件，不服台灣高等法
院台中分院中華民國九十九年五月六日第二審判決（九十九年度
上訴字第六二六號，起訴案號：台灣彰化地方法院檢察署九十八
年度偵字第四七七、五四三、二０五六號），提起上訴，本院判
決如下：
    主  文
上訴駁回。
    理  由
按刑事訴訟法第三百七十七條規定，上訴於第三審法院，非以判
決違背法令為理由，不得為之。是提起第三審上訴，應以原判決
違背法令為理由，係屬法定要件。如果上訴理由書狀並未依據卷
內訴訟資料，具體指摘原判決不適用何種法則或如何適用不當，
或所指摘原判決違法情事，顯與法律規定得為第三審上訴理由之
違法情形，不相適合時，均應認其上訴為不合法律上之程式，予
以駁回。本件原判決綜合全部卷證資料，認定上訴人謝式機有其
事實欄所載之販賣第一、二級毒品及轉讓禁藥犯行，已詳敘所憑
之證據與認定之理由；對於上訴人辯稱並未販賣第一、二級毒品
，與郭宜隆係合資購買海洛因云云，為不足採，亦依調查所得證
據詳予指駁、說明。因認上訴人犯行明確，而維持第一審論處上
訴人單獨或共同販賣第一級毒品（均累犯）四罪行，共同販賣第
二級毒品（累犯）罪行，明知為禁藥而轉讓（累犯）罪行之判決
，駁回其在第二審之上訴。上訴意旨略以：郭宜隆於審判中經交
互詰問之陳述較為詳細完整，警詢、偵查中並未區分合資購買及
向上訴人購買兩種情況對郭宜隆訊（詢）問，證人前後不一之證
詞，當以詰問後所供較為可採，原判決不採其審判中所證，有違
證據法則，況理由既認毒品交易均在隱密中進行，復以未就合資
比例等內容於電話中明示，而不採郭宜隆所言合資購買一節，理
由亦屬前後矛盾。證人蕭錦村前後陳述多所出入，證詞可議，無
從採為論罪依據，原審未再予傳訊查明，非僅理由不備，亦有證
據調查未盡之違誤。未審酌刑法第五十七條各款所載情形，遽量
處轉讓禁藥有期徒刑八月之重刑，理由亦屬不備云云。惟查：（
一）犯罪事實之認定、證據之取捨及證明力之判斷，俱屬事實審
法院之職權，苟其取捨判斷不違背經驗法則與論理法則，即不能
指為違法。又證人之證言縱令先後未盡相符，但事實審法院本於
審理時所得之心證，就其證言一部分認為確實可信予以採取，原
非證據法則所不許。本件原判決已詳細敘明依憑上訴人坦承有交
付第一級毒品海洛因予郭宜隆、轉讓禁藥第二級毒品安非他命予
廖建瑋之供述，證人郭宜隆、劉欣怡、蕭錦村、廖建瑋之證述，
參酌卷附之通訊監察譯文、台灣高等法院被告前案紀錄表等證據
資料，暨卷內其他證據調查之結果，參互勾稽判斷，於理由內逐
一論述其採證認事之理由，且就摒棄上訴人否認犯罪之各辯解，
採信證人郭宜隆警詢、偵查中確係向上訴人購毒之供述，對其審
判中翻異前詞稱合資購買云云，認屬迴護之詞。並依證人蕭錦村
於偵、審中所供，就其所供購毒金額及交貨、交款對象，前後所
陳出入部分，說明何者可採，何者不可採之理由，參酌證人劉欣
怡於第一審所證，認定上訴人確與劉欣怡共同販賣第一、二級毒
品予蕭錦村，復敘明上訴人確有牟利之意圖甚明，均於理由內詳
為論述、指駁，所為論斷及說明，核無採證違法或理由不備、理
由矛盾之違法情形存在，且屬事實審法院取捨證據職權之適法行
使，尚難漫指為違法。（二）刑事訴訟法所稱依法應於審判期日
調查之證據，係指與待證事實有重要關係，在客觀上顯有調查必
要性之證據而言，其範圍並非漫無限制，必其證據與判斷待證事
實之有無，具有關聯性，得據以推翻原判決所確認之事實，而為
不同之認定，若僅枝節性問題，或所證明之事項已臻明確，或就
同一證據再度聲請調查，自均欠缺其調查之必要性，未為無益之
調查，無違法可言。經查，原判決業已說明上訴人確有共同販賣
毒品予蕭錦村，並敘明蕭錦村已到庭陳述明確，無再行傳喚之理
由，並無證據調查未盡之違法。又量刑輕重，係屬事實審法院得
依職權自由裁量之事項，苟已以行為人之責任為基礎，並審酌刑
法第五十七條各款所列情狀而未逾越法定刑度，即不得遽指為違
法。原判決於理由內已敘明如何依刑法第五十七條之規定，審酌
上訴人犯罪之一切情狀而為轉讓禁藥部分刑之量定之理由，既未
逾越法定刑度，又未濫用權限，不能執為合法之第三審上訴理由
。此外，上訴意旨，就原審依職權採證認事之適法行使，或就原
判決已說明事項，專憑己見，泛指為違法，且為單純事實之爭執
，或與判決本旨無關之枝節問題為事實之爭辯，俱非適法之第三
審上訴理由，其上訴違背法律上之程式，予以駁回。
據上論結，應依刑事訴訟法第三百九十五條前段，判決如主文。
中    華    民    國  一○○  年    八    月    四    日
                      最高法院刑事第八庭
                          審判長法官  石  木  欽  
                                法官  洪  佳  濱  
                                法官  段  景  榕  
                                法官  周  煙  平  
                                法官  何  菁  莪  
本件正本證明與原本無異
                                      書  記  官  
中    華    民    國  一○○  年    八    月    八    日
                                                      v